臺灣板橋地方法院刑事判決　　　　　　 100年度易字第4010號
公　訴　人　臺灣板橋地方法院檢察署檢察官
被　　　告　林永昌
上列被告因竊盜案件，經檢察官提起公訴（100 年度偵字第2462
2 號、第27735 號），被告於準備程序進行中就被訴事實均為有
罪之陳述，經告知簡式審判程序之旨，並聽取當事人意見，本院
裁定改依簡式審判程序審理，並判決如下：
    主      文
林永昌竊盜，累犯，處有期徒刑肆月；又攜帶兇器竊盜，累犯，
處有期徒刑捌月；又攜帶兇器竊盜，累犯，處有期徒刑捌月。應
執行有期徒刑壹年伍月。
    事      實
一、林永昌前於民國96年間，因違反毒品危害防制條例案件，經
    本院以96年度訴字第3037號判處有期徒刑10月確定；又於97
    年間，因竊盜案件，經本院以97年度簡字第6511號判處有期
    徒刑3 月確定；另因違反毒品危害防制條例案件，經本院以
    97年度訴字第2267號判處有期徒刑10月確定。上開3 案嗣經
    本院以98年度聲字第675 號裁定定其應執行刑為有期徒刑1
    年9 月確定。再於97年間，因竊盜案件，經本院以97年度易
    字第3147號判處應執行有期徒刑1 年2 月確定。上開案件接
    續執行，於100 年3 月10日因縮短刑期執行完畢出監。詎仍
    不知悔改，復為下列犯行：
（一）林永昌意圖為自己不法之所有，並基於竊盜之犯意，於10
      0 年7 月20日晚間10時30分許起至同年月23日下午3 時30
      分許間某時，在新北市○○區○○路51巷22號前，見莊雅
      芳所有之車牌號碼AUW-472 號重型機車停放該處，且無人
      看管，即以不詳鑰匙發動引擎電門而竊取該機車，得手後
      騎乘離去。嗣莊雅芳於同年月23日報案失竊後，始悉上情
      。
（二）林永昌意圖為自己不法之所有，並基於竊盜之犯意，於10
      0 年7 月24日上午9 時41分許，騎乘其所竊得之上開機車
      ，行經新北市○○區○○街143 巷65弄1 號前，見林麗真
      所有之車牌號碼3T-8467 號自用小貨車停放該處無人看管
      ，遂持客觀上足以危害人之生命、身體、安全，可供兇器
      使用之扳手1 支，拆卸林麗真所有上開自用小貨車之電瓶
      螺絲後，竊取電瓶1 個【價值新臺幣（下同）4,000 元】
      得手，並旋將該電瓶攜至不詳地點，以300 元至400 元之
      價格出售不詳收購廢五金之人牟利。嗣因林麗真發覺失竊
      ，調閱監視錄影畫面結果，始悉上情。
（三）林永昌意圖為自己不法之所有，並基於竊盜之犯意，於10
      0 年8 月7 日上午9 時35分許，騎乘其所竊得之車牌號碼
      ZKW-605 號機車（涉犯竊盜犯行，業經本院以100 年度易
      字第3146號判處有期徒刑3 月確定），行經新北市○○區
      ○○街151 號前，見徐億誌所有之車牌號碼9605-HE 號自
      用小貨車停放該處無人看管，遂持客觀上足以危害人之生
      命、身體、安全，可供兇器使用之扳手1 支，拆卸徐億誌
      上開自用小貨車之電瓶螺絲後，竊取電瓶1 個（價值新臺
      幣3,500 元）得手，旋將該電瓶攜至不詳地點，以300 元
      至400 元之價格出售不詳收購廢五金之人牟利。嗣因徐億
      誌發覺失竊，調閱監視錄影畫面結果，始悉上情。
二、案經徐億誌訴由新北市政府警察局中和第二分局暨新北市政
    府警察局中和第一分局移請臺灣板橋地方法院檢察署檢察官
    偵查起訴。
    理      由
一、本案被告林永昌所犯均係死刑、無期徒刑、最輕本刑為3 年
    以上有期徒刑以外之罪，亦均非高等法院管轄之第一審案件
    。其於準備程序進行中就前揭被訴事實均為有罪之陳述，經
    告知簡式審判程序之旨，並聽取其與公訴人之意見後，本院
    認無不得或不宜改依簡式審判程序進行之情事，爰依刑事訴
    訟法第273 條之1 第1 項、第284 條之1 規定，裁定本案改
    依簡式審判程序審理，合先敘明。
二、上揭犯罪事實，業據被告於本院審理時供認不諱，核與證人
    即被害人莊雅芳、林麗真、證人即告訴人徐億誌於警詢時證
    述之情節相符，並有監視器錄影畫面翻拍照片20張、內政部
    警政署警政e 網通受理報案e 化平臺系統列印畫面1 份、現
    場圖1 紙、現場照片及被告照片6 張及本院公務電話紀錄1
    紙在卷可憑。綜上，足徵被告上開任意性之自白與事實相符
    ，應堪採信。本案事證已臻明確，被告犯行均堪以認定，均
    應依法論科。
三、按刑法第321 條第1 項第3 款之攜帶兇器竊盜罪，係以行為
    人攜帶兇器竊盜為其加重條件，此所謂兇器，其種類並無限
    制，凡客觀上足對人之生命、身體、安全構成威脅，具有危
    險性之兇器均屬之，且祇須行竊時攜帶此種具有危險性之兇
    器為已足，並不以攜帶之初有行兇之意圖為必要（最高法院
    79年臺上字第5253號判例要旨參照）。查被告實行如事實欄
    一(二)、(三)所示竊盜犯行時攜帶之扳手1 支，為金屬材質，質
    硬而型尖，在客觀上足以危害他人之生命、身體及安全，揆
    諸上開判例要旨，自屬兇器無訛。是核被告如事實欄一(一)所
    為，係犯刑法第320 條第1 項之竊盜罪；如事實欄一(二)、(三)
    所為，均係犯刑法第321 條第1 項第3 款之攜帶兇器竊盜罪
    。另被告所犯上開3 罪間，犯意各別，行為互殊，應分論併
    罰。又被告前於96年間，因違反毒品危害防制條例案件，經
    本院以96年度訴字第3037號判處有期徒刑10月確定；又於97
    年間，因竊盜案件，經本院以97年度簡字第6511號判處有期
    徒刑3 月確定；另因違反毒品危害防制條例案件，經本院以
    97年度訴字第2267號判處有期徒刑10月確定。上開3 案嗣經
    本院以98年度聲字第675 號裁定定其應執行刑為有期徒刑1
    年9 月確定。再於97年間，因竊盜案件，經本院以97年度易
    字第3147號判處應執行有期徒刑1 年2 月確定。上開案件接
    續執行，於100 年3 月10日因縮短刑期執行完畢出監等情，
    有臺灣高等法院被告前案紀錄表在卷可稽。其於受徒刑之執
    行完畢，5 年以內故意再犯本案有期徒刑以上之罪，均為累
    犯，均應依刑法第47條第1 項之規定加重其刑。爰審酌被告
    有多次竊盜前科，有臺灣高等法院被告前案紀錄表在卷可查
    ，竟不思悔改，以正當途徑獲取財物，率爾竊取他人物品，
    對被害人等及告訴人財產安全、社會治安影響非輕，惡性重
    大，惟念其犯後坦承犯行，態度尚可，並斟酌其竊得財物價
    值、被害人等及告訴人損失之程度、犯罪之動機、目的、手
    段及智識程度等一切情狀，分別量處如主文所示之刑，並定
    其應執行刑，以示懲儆。另被告持以實行本案犯行之鑰匙及
    扳手均非被告所有之物，此據被告於本院審理時陳述甚詳，
    爰均不為沒收之諭知，附此敘明。
據上論斷，應依刑事訴訟法第273 條之1 第1 項、第299 條第1
項前段，刑法第320 條第1 項、第321 條第1 項第3 款、第47條
第1 項、第51條第5 款，判決如主文。
本案經檢察官黃孟珊到庭執行職務。
中    華    民    國   100    年    12    月    30    日
                  刑事第十三庭    法  官  謝梨敏
上列正本證明與原本無異。
如不服本判決，應於判決送達後10日內敘明上訴理由，向本院提
出上訴狀 (應附繕本) ，上訴於臺灣高等法院。其未敘述上訴理
由者，應於上訴期間屆滿後20日內向本院補提理由書「切勿逕送
上級法院」。
                                  書記官  林怡君
中    華    民    國   100    年    12    月    30    日
附錄本案論罪科刑法條全文：
刑法第320條
意圖為自己或第三人不法之所有，而竊取他人之動產者，為竊盜
罪，處5 年以下有期徒刑、拘役或500 元以下罰金。
意圖為自己或第三人不法之利益，而竊佔他人之不動產者，依前
項之規定處斷。
前二項之未遂犯罰之。
刑法第321條
犯竊盜罪而有下列情形之一者，處六月以上、五年以下有期徒刑
，得併科新臺幣十萬元以下罰金：
一、侵入住宅或有人居住之建築物、船艦或隱匿其內而犯之者。
二、毀越門扇、牆垣或其他安全設備而犯之者。
三、攜帶兇器而犯之者。
四、結夥三人以上而犯之者。
五、乘火災、水災或其他災害之際而犯之者。
六、在車站、埠頭、航空站或其他供水、陸、空公眾運輸之舟、
    車、航空機內而犯之者。
前項之未遂犯罰之。